臺灣臺東地方法院刑事裁定
110年度聲字第417號
聲  請  人  臺灣臺東地方檢察署檢察官
受  刑  人  彭義駿




上列聲請人因對受刑人數罪併罰有二裁判以上，聲請定其應執行
之刑（110年度執聲字第297號），本院裁定如下：
    主  文
彭義駿犯如附表所示之罪，各處如附表所示之刑，應執行有期徒
刑伍年捌月。
    理  由
一、聲請意旨略以：受刑人彭義駿因犯如附表所示等案件，先後
    經法院判決確定如附表，應依刑法第53條、第51條第5款規
    定，定其應執行之刑，爰依刑事訴訟法第477條第1項聲請定
    其應執行刑等語。
二、按裁判確定前犯數罪者，併合處罰之。但有下列情形之一者
    ，不在此限：㈠得易科罰金之罪與不得易科罰金之罪。㈡得易
    科罰金之罪與不得易服社會勞動之罪。㈢得易服社會勞動之
    罪與不得易科罰金之罪。㈣得易服社會勞動之罪與不得易服
    社會勞動之罪。前項但書情形，受刑人請求檢察官聲請定應
    執行刑者，依刑法第51條規定定之。數罪併罰，有二裁判以
    上者，依第51條之規定，定其應執行之刑，同法第50條、第
    53條分別定有明文。準此，合於數罪併罰之數罪，其中有得
    易科罰金之罪與得易服社會勞動之罪，及不得易科罰金之罪
    ，須經受刑人請求檢察官聲請，始得依刑法第51條第5款之
    規定定其應執行之刑。又法律上屬於自由裁量之事項，有其
    外部性界限及內部性界限，並非概無拘束。依據法律之具體
    規定，法院應在其範圍選擇為適當之裁判者，為外部性界限
    ；而法院為裁判時，應考量法律之目的，及法律秩序之理念
    所在者，為內部性界限。法院為裁判時，二者均不得有所踰
    越。在數罪併罰，有二裁判以上，定其應執行之刑時，固屬
    於法院自由裁量之事項，然仍應受前揭外部性界限及內部性
    界限之拘束（最高法院80年度台非字第473號、93年度台非
    字第192號裁判要旨參照）。
三、次按定應執行刑之裁定與科刑判決有同等效力，其經裁定確
    定者，自具有實質之確定力。判決確定之數罪，已經裁判定
    其應執行之刑確定者，除㈠增加合於定應執行刑要件之他罪
    刑；㈡原定執行刑之數罪中部分罪刑因非常上訴、再審程序
    經撤銷改判，或有赦免、減刑等情形，而有另定應執行刑之
    必要者外，對於已經裁判定應執行刑確定之數罪，如就其部
    分之罪，再行重複聲請另定其應執行刑者，仍屬違反一事不
    再理原則，並不以各罪範圍均相同，即全部重複再行裁定定
    其應執行刑為限（最高法院110年度台抗大字第489號刑事裁
    定意旨參照）。
四、經查：
(一)本件受刑人因犯如附表所示之各罪等，經本院先後判處如附
    表所示之刑確定，有各該判決書及臺灣高等法院被告前案紀
    錄表等資料在卷可稽。又附表編號8所示之犯罪時間均在附
    表編號1至7所示裁判確定（民國109年3月10日）前，而本件
    聲請定應執行刑之犯罪事實最後判決法院為本院，是上開犯
    罪乃於裁判確定前所犯之數罪。至於受刑人所犯如附表編號
    8之罪及所示之刑，為得易科罰金之案件，附表編號6至7之
    罪及所示之刑，為得易社會勞動之案件，而附表編號1至5之
    罪及所示之刑，則為不得易科罰金及易服社會勞動之案件，
    依前揭刑法第50條第1項但書第1款、第4款之規定，本不得
    併合處罰，惟受刑人已就附表編號1至8所示之罪請求檢察官
    聲請定應執行刑在案，有受刑人請求臺灣臺東地方檢察署（
    下稱臺東地檢署）檢察官向法院聲請定應執行刑須知暨聲請
    書1份在卷可稽（本院卷第33頁、第49頁），茲檢察官以本
    院為上開案件犯罪事實最後判決之法院，聲請定其應執行之
    刑，本院審核各案卷無誤，認其聲請核無不合。
(二)又受刑人所犯附表編號1至7所示之罪雖經本院109年度聲字
    第170號裁定定應執行有期徒刑5年6月確定，有臺灣高等法
    院被告前案紀錄表附卷可稽，然依前述最高法院大法庭之裁
    定說明，應屬前揭「增加合於定應執行刑要件之他罪刑」例
    外情況，未違反一事不再理之原則，且本院就附表編號1至8
    所示各罪再為定應執行刑之裁判時，自應受上開裁定、判決
    所為定應執行刑之內部性界限之拘束，即不得重於附表編號
    1至7所示罪刑所定之執行刑有期徒刑5年6月與附表編號8所
    示罪刑所定之執行有期徒刑3月所加計之刑期總和（即有期
    徒刑5年9月），此係對受刑人有利之事項，再參本件定刑下
    限為有期徒刑3年7月（即最長期之宣告刑為附表編號3所示
    之宣告刑）。審酌受刑人所犯如附表所示各罪，分別為販賣
    第二級毒品罪、轉讓禁藥罪、毀器損壞罪，犯罪類型均不相
    同，其責任非難重複之程度低，倘就其刑度予以實質累加，
    尚與現代刑事政策及刑罰之社會功能不符，茲考量上情，兼
    衡受刑人犯罪行為之不法與罪責程度、數罪所反應受刑人人
    格特性與傾向，及對其施以矯正之必要性等情狀，再衡以經
    聲請人詢問受刑人就本件附表所示各罪定應執行刑之意見，
    受刑人勾選無意見等情，有受刑人定應執行意見書在卷可查
    （本院卷第35頁、第51頁），爰就附表所示各罪有期徒刑部
    分定其應執行之刑如主文所示。
(三)另本件定應執行刑案件，本院於裁量時，既已受內、外部界
    限之約束始予酌定，且受刑人前亦表示對本件附表所示各罪
    刑於法院定應執行刑時並無意見，因認無再傳訊受刑人陳述
    意見之必要，亦與前揭110年度台抗大字第489號裁定意旨無
    違，併此敘明。
五、依刑事訴訟法第477條第1項，刑法第53條、第50條第2項、
    第51條第5款，裁定如主文。　　
中　　華　　民　　國　　111 　年　　2 　　月　　25　　日
                  刑事第二庭  法　官  姚亞儒
以上正本證明與原本無異。
如不服本裁定，應於裁定送達後5日內向本院提出抗告狀（須附
繕本）。
「切勿逕送上級法院」
                              書記官  楊姿敏　　　　　
中　　華　　民　　國　　111 　年　　3 　　月　　1 　　日
附表：受刑人彭義駿定應執行刑案件一覽表　　
編　　　　　號  1 2 3 罪　　　　　名  販賣第二級毒品罪 販賣第二級毒品罪 販賣第二級毒品罪 宣　　告　　刑  有期徒刑3年6月（共3次）。 有期徒刑1年10月（共2次）。 有期徒刑3年7月。 犯　罪　日　期  107年11月21日 108年1月14日 108年2月2日 107年12月29日 108年3月4日 108年1月22日 偵查(自訴)機關 年　度　案　號  臺東地檢108年度偵字第863號 臺東地檢108年度偵字第863號 臺東地檢108年度偵字第863號 最　後 事實審 法　　院 臺東地院 臺東地院 臺東地院  案　　號 108年度原訴字第27號 108年度原訴字第27號 108年度原訴字第27號  判決日期 109年2月7日 109年2月7日 109年2月7日 確　定 判　決 法　　院 臺東地院 臺東地院 臺東地院  案　　號 108年度原訴字第27號 108年度原訴字第27號 108年度原訴字第27號  確定日期 109年3月10日 109年3月10日 109年3月10日  備註   臺東地檢109年度執字第658號     編號1至7，依本院109年度聲字第170號裁定，應執行有期徒刑5年6月（執行中）。   

編　　　　　號  4 5 6 罪　　　　　名  共同販賣第二級毒品罪 共同販賣第三級毒品罪 （聲請書誤載「共同販賣第二級毒品罪」部分，應予更正） 轉讓禁藥罪 宣　　告　　刑  有期徒刑3年7月。 有期徒刑3年6月。 有期徒刑3月（共3次）。 犯　罪　日　期  108年2月2日 108年2月23日 107年10月7日 107年11月21日 108年2月23日 偵查(自訴)機關 年　度　案　號  臺東地檢108年度偵字第863號 臺東地檢108年度偵字第863號 臺東地檢108年度偵字第863號 最　後 事實審 法　　院 臺東地院 臺東地院 臺東地院  案　　號 108年度原訴字第27號 108年度原訴字第27號 108年度原訴字第27號  判決日期 109年2月7日 109年2月7日 109年2月7日 確　定 判　決 法　　院 臺東地院 臺東地院 臺東地院  案　　號 108年度原訴字第27號 108年度原訴字第27號 108年度原訴字第27號  確定日期 109年3月10日 109年3月10日 109年3月10日  備註   臺東地檢109年度執字第658號  臺東地檢109年度執字第659號   編號1至7，依本院109年度聲字第170號裁定，應執行有期徒刑5年6月（執行中）   

編　　　　　號  7 8 罪　　　　　名  轉讓禁藥罪 共同毀損他人物品罪 宣　　告　　刑  有期徒刑5月。 有期徒刑3月，如易科罰金，以新臺幣1,000元折算1日。 犯　罪　日　期  108年1月31日 108年2月11日 偵查(自訴)機關 年　度　案　號  臺東地檢108年度偵字第863號 臺東地檢108年度偵字第1355號、109年度偵緝字第91號 最　後 事實審 法　　院 臺東地院 臺東地院  案　　號 108年度原訴字第27號 109年度簡字第82號、第83號、110年度簡字第21號  判決日期 109年2月7日 110年8月17日 確　定 判　決 法　　院 臺東地院 臺東地院  案　　號 108年度原訴字第27號 109年度簡字第82號、第83號、110年度簡字第21號  確定日期 109年3月10日 110年9月22日  備註   臺東地檢109年度執字第659號 臺東地檢110年度執字第1197號（未執行）   編號1至7，依本院109年度聲字第170號裁定，應執行有期徒刑5年6月（執行中）